# 新租赁售后租回交易中的资产转让属于销售的判断。

提问人：gjyxn123 时间：2020-07-03 18:47:31
陈版主，您好。
目前在做一个IPO审计项目，其中一子公司A的厂房前期建设是A出钱借给小股东，小股东的名义的建设的，但由于土地是集体土地，前期建设过程中手续也不全，建设完成后，小股东将厂房以借款的金额转给了A公司，由于该房屋建筑物无法办理产权证书，为了避免IPO过程中资产的产权遐思，现在律师提出一个意见是将该厂房销售给小股东，然后再进行回租。初步了解公司的意向是按照账面净资产进行转让，后续租赁的租金也可能是按照净资产的金额均摊到每年（即每年折旧金额），那这是否符合售后回租的定义？如果符合售后回租，根据新租赁准则规定，售后租回交易中的资产转让属于销售和不属于销售的处理是不一样。对于售后回租属于销售需要满足那一些硬性条件？才能认定为销售。公司的目的是明确要实现资产的转移，即认定为符合销售。

回答人：chenyiwei
评估售后租回交易中的资产转让是否属于销售，即判断是否符合终止确认租赁资产并确认处置损益的条件。一般理解应注意以下问题：
1 、售后租回合同是否符合新收入准则第五条关于合同成立的条件，特别是是否具有商业实质；
2 、对照新收入准则第四条对控制权的定义和第十三条对控制权转移的参考标准，对标的资产的控制权是否转移给买方兼出租人；站在出租人视角，该项租赁属于融资租赁还是经营租赁。
但无论如何，新租赁准则下也是根据资产使用权转移的程度来确认处置损益的，对回租部分保留的使用权并不确认处置损益。